臺灣臺中地方法院刑事判決　　　　　 96年度中簡上字第843號
上　訴　人　臺灣臺中地方法院檢察署檢察官
被　　　告　甲○○（原名林沛漳）
上列上訴人因被告毀損案件，不服本院臺中簡易庭96年度中簡字
第2188號中華民國96年7 月18日第一審簡易判決（聲請簡易處刑
案號：臺灣臺中地方法院檢察署96年度偵字第14995 號），提起
上訴，本院管轄之第二審合議庭判決如下：
    主    文
上訴駁回。
    犯罪事實
一、甲○○（原名林沛漳）於民國96年3 月24日3 時30分許，侵
    入臺中市○區○○路437 巷112 之8 號由丙○○經營之達日
    旺企業有限公司內（下稱達日旺公司；無故侵入建築物部分
    未據告訴），甲○○因認丙○○違背欲幫其承擔積欠林沅明
    新臺幣50萬元債務之承諾，而對丙○○心生不滿，竟基於毀
    損之犯意，以該公司內之酒瓶、榔頭（起訴書誤繕為鐵條）
    等物敲擊丙○○所有置放在達日旺公司內之PLC 車床控制箱
    、鑽床開關，致該PLC 車床控制箱、鑽床開關損壞，足以生
    損害於丙○○。嗣經丙○○報警處理，而查獲上情。
二、案經丙○○訴請臺中市警察局第三分局報請臺灣臺中地方法
    院檢察署檢察官偵查後聲請簡易判決處刑。
    理    由
一、上開犯罪事實，業據被告甲○○於偵查中及本院審理時均坦
    承不諱，核與告訴人丙○○於警詢、偵查中指訴及證人林沅
    明於警詢中證述之情節相符，復有現場照片16幀（起訴書誤
    繕為18幀）、估價單附卷可稽，足認被告之自白與事實相符
    ，足堪採信。本件事證明確，被告之犯行堪以認定。
二、核被告所為，係犯刑法第354 條之毀損罪。原審以本案事證
    明確，依刑事訴訟法第449 條第1 項、第454 條第2 項，刑
    法第354 條、第41條第1 項前段，刑法施行法1 條之1 第1
    項、第2 項前段，中華民國96年罪犯減刑條例第2 條第1 項
    第3 款、第7 條、第9 條，判處被告處有期徒刑2 月，如易
    科罰金，以新臺幣1000元折算1 日，減為有期徒刑1 月，如
    易科罰金，以新臺幣1000元折算1 日，其認事用法均無不當
    。
三、檢察官上訴意旨略以：被告犯後未與告訴人達成和解，賠償
    損害，原審僅判處有期徒刑1 月，量刑尚屬過輕等語。按關
    於刑之量定，係實體法上賦予法院得為自由裁量之事項，苟
    已斟酌刑法第57條各款所列情狀，而未逾越法定刑度，或濫
    用其權限，即不得任意指摘為違法，最高法院72年臺上字第
    6696號、75年臺上字第7033號判例均可參照。且在同一犯罪
    事實與情節，如別無其他加重或減輕之原因，下級審法院量
    定之刑，亦無過重或失輕之不當情形，則上級審法院對下級
    審法院之職權行使，原則上應予尊重（最高法院85年度臺上
    字第2446號判決參照）。經查：本件被告已坦承犯行，原審
    依法判決，並無違誤，且告訴人於本院審理中亦表明僅係希
    望被告為民事賠償，對被告之刑度請求輕判等語，此外，本
    院又查無其他足資加重所科刑度之事由，足認上訴人以被告
    未與告訴人達成民事和解為由，認量刑過輕而提起本件上訴
    ，尚無理由，應予駁回。
據上論斷，應依刑事訴訟法第455 條之1 第第1 項、第3 項、第
368 條，判決如主文。
本案經檢察官乙○○到庭執行職務。
中　　華　　民　　國　　96　　年　　10　　月　　17　　日
                  刑事第十五庭  審判長法　官　王國棟
                                      法　官　楊真明
                                      法　官　蔡美華
以上正本證明與原本無異。
本件不得上訴。
                                      書記官  劉家瑜
中　　華　　民　　國　　96　　年　　10　　月　　17　　日
